# 请教陈版车间及管理部门固定资产维修费计入管理费用如何理解

提问人：cjzhangyong 时间：2014-02-14 14:44:18
(二)费用化的后续支出 与固定资产有关的修理费用等后续支出,不符合固定资产确认条件的,应当根据不同情况分别在发生时计入当期管理费用或销售费用。 一般情况下,固定资产投入使用之后,由于固定资产磨损、各组成部分耐用程度不同,可能导致固定资产的局部损坏,为了维护固定资产的正常运转和使用,充分发挥其使用效能,企业将对固定资产进行必要的维护。固定资产的日常修理费用在发生时应直接计入当期损益。企业生产车间(部门)和行政管理部门等发生的固定资产修理费用等后续支出计入“管理费用”；企业专设销售机构的,其发生的与专设销售机构相关的固定资产修理费用等后续支出,计入“销售费用”。固定资产更新改造支出不满足固定资产的确认条件，在发生时直接计入当期损益。 车间设备折旧计入制造费用，但是修理费计入管理费用，口径是否存在不一致问题，从准则如何理解？

回答人：chenyiwei
我理解，该规定的理论基础是：（ 1 ）虽然此类不能构成资产成本的后续支出对维持相关固定资产的正常运转是必需的，但是就所生产的特定批次存货而言，此类修理费与存货生产的关系仍然是较为间接的，因此修理费并不是使修理费发生期间内所生产产品达到当前可销售状态或场所的必要支出，不适合于计入当期生产成本；（ 2 ）另一项实务上的考虑是避免存货成本和营业毛利的大幅度波动，因为根据或有事项准则，固定资产大修理费的待摊和预提都是不恰当的，只能在发生时进行确认，在此情况下如果将其计入发生当期的生产成本或制造费用等存货成本项目，则将导致存货成本和毛利率等发生重大波动，不利于报表使用者合理判断盈利趋势。